【裁判字號】    99,交聲,839
【裁判日期】    990224
【裁判案由】    聲明異議
【裁判全文】
臺灣臺中地方法院交通事件裁定      99年度交聲字第839號
原處分機關  交通部公路總局臺中區監理所
異  議  人
即受處分人  甲○○
上列受處分人因違反道路交通管理處罰條例案件，對於交通部公
路總局臺中區監理所於民國99年2 月3 日所為之裁決（中監違字
第裁60-ZFP042626號裁決書）聲明異議，本院裁定如下：
    主  文
異議駁回。
    理  由
一、原處分機關略以：異議人即受處分人甲○○（下稱受處分人
    ）於民國98年9月11日，駕駛車牌號碼RJ-9537號自用小客車
    ，在國道樹林收費站北向第10車道處，因「汽車行駛於應繳
    費之公路不依規定繳費（未申裝戶行駛電子收費車道）」之
    違規，為國道公路警察局第六警察隊樹林分隊員警以公警局
    交字第ZFP042626 號舉發違反道路交通管理事件通知單製單
    舉發。原處分機關嗣於99年2月3日依道路交通管理處罰條例
    第27條第1項規定裁處罰鍰新臺幣（下同）6, 000 元等語。
二、本件受處分人聲明異議意旨略以：伊不知有違規之事實，且
    未曾收到任何催繳通知單或罰單，監理機關即裁處罰鍰6000
    元，實不合理，爰聲明異議云云。
三、按汽車行駛於應繳費之公路、橋樑、隧道或輪渡，不依規定
    繳費者，處汽車所有人或駕駛人新臺幣3,000元以上6,000元
    以下罰鍰，並追繳欠費。道路交通管理處罰條例第27條第 1
    項定有明文。次按處理違反道路交通管理事件，有關文書送
    達之程序，準用行政程序法送達之規定，此為違反道路交通
    管理事件統一裁罰基準及處理細則第5 條所明定。而送達，
    除法規另有規定外，由行政機關依職權為之；送達由行政機
    關自行或交由郵政機關送達者，以一般郵遞方式為之，但文
    書內容對人民權利義務有重大影響者應為掛號，行政程序法
    第67條、第68條第1項、第3項分別訂有明文。再者，「送達
    ，於應受送達人之住居所、事務所或營業所為之。但在行政
    機關辦公處所或他處會晤應受送達人時，得於會晤處所為之
    」、「於應送達處所不獲會晤應受送達人時，得將文書付與
    有辨別事理能力之同居人、受僱人或應送達處所之接收郵件
    人員」、「（第1 項）送達不能依前二條規定為之者，得將
    文書寄存送達地之地方自治或警察機關，並作送達通知書兩
    份，一份黏貼於應受送達人住居所、事務所、營業所或其就
    業處所門首，另一份交由鄰居轉交或置於該送達處所信箱或
    其他適當位置，以為送達。（第2 項）前項情形，由郵政機
    關為送達者，得將文書寄存於送達地之郵政機關」，行政程
    序法第72條第1項、第73條第1項、第74條第1項、第2項分別
    定有明文。
四、經查：
  (一)本件受處分人所有之車牌號碼RJ-9537號自用小客車，於上
    開時間、地點，因有「汽車行駛於應繳費之公路不依規定繳
    費」之違規，為國道公路警察局第一警察隊員警以其有違反
    道路交通管理處罰條例第27條第1 項規定之行為舉發違規等
    情，有內政部警政署國道公路警察局公警局交字第ZFP04262
    6 號舉發通知單及監視錄影器翻拍照片各乙張在卷可稽，堪
    信屬實。
  (二)受處分人雖以未收受繳費通知單、罰單等語置辯，然查本件
    對受處分人追繳欠費之催繳通知單，業於98年8 月24日送達
    予受處分人，因受處分人未依法繳納後，再經內政部警政署
    國道公路警察局掣發公警局交字第ZFP042626 號舉發違規通
    知單，於98年10月15日送達予受處分人，兩次均以郵務掛號
    方式送達至受處分人住所即戶籍地臺中市○區○○里○○路
    33號3樓之1，因未會晤受處分人本人，亦無受領文書之同居
    人、受僱人或應送達處所之接收郵件人員，即分別於上開時
    間寄存於臺中民權路郵局，送達人員並製作送達通知書二份
    ，一份黏貼於應受送達人門首，另一份置於受送達處所信箱
    或適當位置以為送達等情，有高速公路局委託遠通電收公司
    辦理電子收費業務送達證書、內政部警政署國道公路警察局
    送達證書各一紙及本院依職權查詢之受處分人個人基本資料
    查詢結果各一份在卷可稽。揆諸上開規定，本件受處分人追
    繳欠費之催繳通知單及舉發違規通知單，均已合法送達予受
    處分人，核無違誤，不論受處分人實際有無前往領取該補繳
    通知單，該文書即應於合法送達之日起發生效力，是受處分
    人辯稱係未收到通知單云云，尚不足為免責之合法事由。
五、綜上所述，受處分人確有在上開時間、地點，行駛於應繳費
    之公路，而不依規定繳費之違規事實，從而原處分機關依道
    路交通管理處罰條例第27條第1 項、違反道路交通管理事件
    統一裁罰基準表及處理細則第43、44、67條之規定，裁處異
    議人罰鍰6,000 元，核無違誤，本件受處分人聲明異議為無
    理由，應予駁回之。
六、依道路交通管理處罰條例第87條第2 項，道路交通案件處理
    辦法第19條，裁定如主文。
中    華    民    國    99    年    2     月    24    日
                    交通法庭  法  官  高英賓
以上正本證明與原本無異。
如不服本裁定，應於收受送達後5 日內向本院提出抗告狀。（應
附繕本）
                              書記官  司立文
中    華    民    國    99    年    2     月    24    日

司法院資訊處製作；財團法人民間司法改革基金會備份。
